臺灣高等法院刑事裁定
111年度聲字第3384號
聲  請  人  臺灣高等檢察署檢察官
受  刑  人  李懷傑



上列聲請人因受刑人數罪併罰有二裁判以上，聲請定其應執行之
刑（聲請案號：臺灣高等檢察署111年度執聲字第1647號），本
院裁定如下：
    主  文
李懷傑犯如附表所示各罪所處之刑，應執行有期徒刑貳年伍月。
    理  由
一、聲請意旨略以：受刑人李懷傑因違反森林法等數罪，先後經
    判決確定如附表，應依刑法第50條第1項第1款、第2項、第5
    3條、第51條第5款規定，定其應執行之刑，爰依刑事訴訟法
    第477條第1項聲請裁定等語。
二、裁判確定前犯數罪者，併合處罰之；數罪併罰，分別宣告其
    罪之刑，其宣告多數有期徒刑者，於各刑中之最長期以上，
    各刑合併之刑期以下，定其刑期，但不得逾30年，刑法第50
    條第1項前段、第51條第5款訂有明文。參其立法意旨，除在
    於緩和多數有期徒刑合併執行所造成之苛酷外，更避免責任
    非難之重複，尤重在矯治犯罪行為人、提升其規範意識，及
    回復社會對於法律規範之信賴，是就應併合處罰之複數有期
    徒刑採行加重單一刑主義，以期責罰相當。乃法院就應併合
    處罰之數個有期徒刑宣告定其應執行刑時，除應遵守上開法
    文所定之外部界限，並應受不得明顯違反公平正義、法律秩
    序理念及目的之規範。具體而言，倘行為人所犯數罪屬相同
    之犯罪類型者（如複數竊盜、施用或販賣毒品等），其責任
    非難重複之程度較高，即得酌定較低之應執行刑；另所犯數
    罪非惟犯罪類型相同，且其行為態樣、手段、動機均相似者
    ，其責任非難重複之程度更高，更可酌定較低之應執行刑。
三、經查：
　㈠本院業已給予受刑人陳述意見之機會，經其表示無意見，有
    本院陳述意見調查表在卷可稽（見本院卷第201頁），合先
    敘明。
　㈡查受刑人所違反森林法等罪，經分別判決如附表所示，並經
    確定在案，有各該刑事判決書及本院被告前案紀錄表在卷可
    查。附表編號1至4所示之罪，係屬得易科罰金，附表編號5
    所示之罪則屬不得易科罰金，有刑法第50條第1項但書第1款
    規定之情形。茲檢察官依受刑人請求向本院聲請合併定應執
    行刑，有臺灣臺北地方檢察署依102年1月23日修正之刑法第
    50條調查受刑人是否聲請定應執行刑調查表1份在卷可按（
    見本院卷第9頁），經核尚無不合，應予准許。爰衡酌受刑
    人所犯如附表編號1至3所示之施用第二級毒品罪，與附表編
    號4所示之幫助詐欺罪、附表編號5所示違反森林法等罪，係
    分屬不同犯罪類型，其行為態樣、手段及所侵害法益均不相
    同，並無重複非難；並佐以附表編號1至4所示之罪部分曾經
    定應執行刑為有期徒刑8月、附表編號5所示之罪部分曾經定
    應執行刑為有期徒刑1年10月。另審酌受刑人犯罪行為之不
    法及罪責程度、各罪之關聯性、犯罪次數、數罪所反應被告
    人格特性與傾向、對被告施以矯正之必要性、受刑人之年紀
    與社會回歸之可能性，及貫徹刑法量刑公平正義理念之內部
    限制等，定其應執行之刑如主文所示。
　㈢至附表編號1至4所示之罪刑雖已執行完畢，惟該已執行部分
    乃檢察官將來指揮執行時應予扣除之問題，不影響本件定應
    執行刑之聲請，併此敘明。　　
據上論斷，應依刑事訴訟法第477條第1項，刑法第50條第1項第1
款、第2項、第53條、第51條第5款，裁定如主文。
中　　華　　民　　國　　111 　年　　10　　月　　19　　日
                  刑事第十二庭  審判長法　官  陳如玲
　　　　　　　　　　　　　　　　　　　法　官  廖建瑜
　　　　　　　　　　　　　　　　　　　法　官  魏俊明
以上正本證明與原本無異。
如不服本裁定，應於收受送達後五日內向本院提出抗告狀。
                                      書記官  賴尚君
中　　華　　民　　國　　111 　年　　10　　月　　19　　日
附表：
編　　　號  1 2 3 罪　　　名  毒品危害防制條例 毒品危害防制條例 毒品危害防制條例 宣　告　刑  有期徒刑2月 有期徒刑2月 有期徒刑4月 犯 罪 日 期  104/07/15 104/09/10 104/09/21 偵查(自訴)機關年度案號  臺北地檢104年度毒偵字第2812號 臺北地檢104年度毒偵字第3562號 臺北地檢105年度毒偵字第568號 最  後 事實審 法 院 臺北地院 臺北地院 臺北地院  案 號 104年度原簡字第71號 104年度原簡字第82號 105年度原簡字第29號  判決日期 104/11/30 104/12/31 105/03/25 確定 判決 法 院 臺北地院 臺北地院 臺北地院  案 號 104年度原簡字第71號 104年度原簡字第82號 105年度原簡字第29號  判　　決 確定日期 105/01/05 105/01/26 105/07/29 是 否 為 得 易 科 罰 金 之 案 件  是 是 是 備註  臺北地檢105年度執字第1574號 臺北地檢105年度執字第1201號 臺北地檢105年度執字第5963號   北院105聲682（高院105抗554）定編號1、2應執行有期徒刑3月     北院105聲2131定編號1至3應執行有期徒刑6月     北院106聲287定編號1至4應執行有期徒刑8月（已執畢）   

編　　　號  4 5 罪　　　名  詐欺 違反森林法 宣　告　刑  有期徒刑3月 有期徒刑1年6月（6次） 有期徒刑1年7月（2次） 犯 罪 日 期  104/12/28~104/12/29 104/07/10~104/09/04 偵查(自訴)機關年度案號  臺北地檢105年度偵字第7566號 臺北地檢104年度偵字第17073號等 最  後 事實審 法 院 臺北地院 臺灣高院  案 號 105年度審原簡字第46號 110年度原上訴字第39號等  判決日期 105/11/30 110/09/08 確定 判決 法 院 臺北地院 最高法院  案 號 105年度審原簡字第46號 111年度台上字第230號  判　　決 確定日期 105/12/20 111/02/23 是 否 為 得 易 科 罰 金 之 案 件  是 否 備註  臺北地檢106年度執字第432號 臺北地檢111年度執字第1129號   北院106聲287定編號1至4應執行有期徒刑8月（已執畢） 應執行有期徒刑1年10月